【裁判字號】    97,財管,124
【裁判日期】    971210
【裁判案由】    改定遺產管理人
【裁判全文】
臺灣臺中地方法院民事裁定             97年度財管字第124號
聲  請  人  李進建律師
上列聲請人聲請改任遺產管理人事件，本院裁定如下：
    主  文
改任郭美絹律師為被繼承人甲○○（男，民國五十九年七月三日
出生，生前最後住所臺中市○○區○○里○鄰○○路○段五一巷
二一號二樓，於民國九十四年三月二十五日死亡）之遺產管理人
。
程序費用由被繼承人甲○○之遺產負擔。
    理  由
一、本件聲請意旨略以：被繼承人甲○○於民國九十四年三月二
    十五日死亡，留有遺產，其繼承人皆已辦理拋棄繼承，經鈞
    院以九十七年度財管字第三三號民事裁定選任聲請人為遺產
    管理人確定在案，惟因聲請人在職進修博士班及雜事甚忙，
    以致心力交瘁無法勝任繼續為遺產管理人，是為免有害被繼
    承人甲○○遺產之管理，爰依法聲請改任被繼承人甲○○之
    遺產管理人等語。
二、按繼承開始時，繼承人有無不明，而無親屬會議或親屬會議
    未於一個月內選定遺產管理人者，利害關係人得聲請法院選
    任遺產管理人，並由法院依公示催告程序，定六個月以上之
    期限，公告繼承人，命其於期限內承認繼承，民法第一千一
    百七十七條、第一千一百七十八條第一項、第二項規定甚明
    。又財產管理人不能勝任或管理不適當時，法院得依利害關
    係人或檢察官之聲請改任之；其由法院選任者，法院認為必
    要時得依職權改任之。非訟事件法第一百十一條定有明文。
    此條規定於利害關係人依民法第一千一百七十八條第二項聲
    請選任之遺產管理人準用之，非訟事件法第一百五十三條第
    一項亦有明文。
三、經查，聲請人主張之事實，業據聲請人陳明在卷，並據本院
    依職權調取九十七年度財管字第三三號指定遺產管理人卷宗
    ，核閱屬實，堪認聲請人之主張為真實。本院審酌聲請人因
    進修學位，須忙於蒐集鑽研資料，致無法勝任被繼承人甲○
    ○遺產管理人一職，且本院函請社團法人臺中律師公會推薦
    有意願擔任本件遺產管理人之人選，經該公會推薦由郭美絹
    律師擔任本案遺產管理人，此有該律師公會九十七年十二月
    八日中律謙三字第九七五五五號函暨所附該律師基本資料表
    乙件附卷可稽，而郭美絹律師為執業律師，非但具有專業知
    識及能力，且與被繼承人所遺遺產間無利害關係，若由其擔
    任本事件之遺產管理人，定能秉持其專業倫理擔當此具公益
    性質之職務，並順利達成管理保存及清算遺產之任務。執此
    ，本院認為改定郭美絹律師擔任被繼承人甲○○之遺產管理
    人，並無不妥。本件聲請經核並無不合，爰依法改任郭美絹
    律師為被繼承人甲○○之遺產管理人。
四、依非訟事件法第一百五十七條，裁定如主文。
中    華    民    國    97    年    12    月    10    日
                  家事法庭      法  官  楊熾光
正本係照原本作成。
如對本裁定抗告須於裁定送達後十日內向本院提出抗告狀。
中    華    民    國    97    年    12    月    10    日
                                書記官


司法院資訊處製作；財團法人民間司法改革基金會備份。
